ru: Тип фитинга садового шланга: Переходник; Колпачок; Обратный клапан; Соединитель; Муфта; Двойной гнездовой коннектор; Двойной штекерный коннектор; Угловой отвод; Шайба фильтра; Штуцер для шланга; Коннектор сопла; Заглушка; Комплект быстроразъемных соединений; Редуктор; Ремонтный фитинг; Курок распылителя; Поворотный коннектор; Т-образный разветвитель; У-образный разветвитель; Другое
zh-CN: 花园水管接头类型: 转接头; 管帽; 止回阀; 连接头; 耦合器; 双母接头; 双公接头; 弯头; 过滤垫圈; 软管倒刺接头; 喷嘴接头; 插头; 快速连接套装; 变径接头; 维修接头; 喷雾机喷头; 旋转接头; 三通分水器; Y 型分流器; 其他
zh-TW: 園藝水管接頭類型: 轉接頭; 管帽; 逆止閥; 接頭; 耦合器; 雙母接頭; 雙公接頭; L 形接頭; 濾網墊片; 軟管倒鉤; 噴嘴接頭; 管塞; 快速連接組; 大小頭; 維修街頭; 噴槍扳機; 萬向接頭; T 形分流器; Y 形分流器; 其他
fi: Puutarhaletkun liittimen tyyppi: Sovitin; Peite; Turvaventtiili; Liitin; Kytkin; Naaras-naaras-liitin; Uros-uros-liitin; Mutkaliitin; Suodatinrengas; Letkukara; Suuttimen liitin; Pistoke; Pikaliitinsarja; Supistin; Korjausasennus; Ruiskun laukaisin; Kääntyvä liitin; T:n muotoinen jakaja; Y:n muotoinen jakaja; Muu
vi: Loại đầu nối vòi tưới vườn: Bộ chuyển đổi; Nắp đậy; Van một chiều; Đầu nối; Bộ nối; Đầu nối hai đầu cái; Đầu nối hai đầu đực; Khớp khuỷu; Gioăng cao su có lưới lọc; Đầu nối ống có gờ; Đầu nối vòi phun; Nút bịt; Bộ kết nối nhanh; Bộ thu nhỏ; Phụ kiện sửa chữa; Cò súng phun; Đầu nối xoay; Bộ chia chữ T; Bộ chia chữ Y; Khác
sv: Typ av trädgårdsslangkoppling: Adapter; Täckt; Backventil; Connector; Koppling; Dubbel honkontakt; Dubbel hankontakt; Armbåge; Filtertvätt; Slangstång; Munstycksanslutning; Plugg; Snabbkopplingsset; Reducerare; Reparera beslag; Sprututlösare; Svänganslutning; T-delare; Y-delare; Övrigt
pt-PT: Tipo de encaixe para mangueira de jardim: Adaptador; Biqueira; Válvula de retenção; Conetor; Acoplador; Conector fêmea duplo; Conector macho duplo; Cotovelo; Arruela filtrante; Bocal para mangueira; Conector do bocal; Ficha; Conjunto de ligação rápida; Redutor; Encaixe de reparação; Gatilho do pulverizador; Conector giratório; Divisor em T; Divisor em Y; Outro
sl-SI: Vrsta priključka za vrtno cev: Adapter; Zelo kratki; Kontrolni ventil; Priključek; Spojka; Dvojni ženski konektor; Dvojni moški konektor; Komolec; Podložka filtra; Zatič za cev; Priključek za šobo; Vtikač; Komplet za hitro povezavo; Reduktor; Popravilo armature; Sprožilec razpršilnika; Vrtljivi konektor; T razdelilnik; Y razdelilnik; Druga
ja: ガーデンホースの継手タイプ: アダプター; キャップ; チェックバルブ; コネクター; カプラー; ダブルメスコネクター; ダブルオスコネクター; エルボ; フィルターワッシャー; ホースバーブ; ノズルコネクター; プラグ; クイックコネクトセット; リデューサー; 修理フィッティング; スプレートリガー; スイベルコネクター; Tスプリッター; Yスピリッター; その他
es: Tipo de conexión para manguera de jardín: Adaptador; Gorra; Válvula de revisión; Conector; Acoplador; Conector hembra doble; Conector macho doble; Codo; Lavadora de filtros; Espiga de manguera; Conector de boquilla; Enchufe; Juego de conexión rápida; Reductor; Accesorio de reparación; Activador del pulverizador; Conector giratorio; Divisor en T; Divisor en Y; Otros
en: Garden hose fitting type: Adapter; Cap; Check valve; Connector; Coupler; Double female connector; Double male connector; Elbow; Filter washer; Hose barb; Nozzle connector; Plug; Quick connect set; Reducer; Repair fitting; Sprayer trigger; Swivel connector; T splitter; Y splitter; Other
th: ประเภทข้อต่อสายยางรดน้ำ: อะแดปเตอร์; แคป; เช็กวาล์ว; ขั้วต่อ; คัปเปลอร์; ข้อต่อเกลียวในสองด้าน; ข้อต่อเกลียวนอกสองด้าน; ข้อศอก; แหวนรองแบบมีตะแกรงกรอง; ข้อต่อหางปลา; ข้อต่อหัวฉีด; ปลั๊ก; ชุดข้อต่อสวมเร็ว; ข้อต่อลดขนาด; ข้อต่อซ่อมสายยาง; ไกกดหัวฉีด; ข้อต่อหมุนได้; ตัวแยกรูปตัว T; ตัวแยกรูปตัว Y; อื่นๆ
ro-RO: Tipul de racord al furtunului de grădină: Adaptor; Capac; Supapă de reținere; Conector; Cuplaj; Conector dublu mamă; Conector dublu tată; Cot; Spălător de filtru; Racord furtun; Conector duză; Dop; Set de conectare rapidă; Reductor; Reparații montaj; Declanșator pentru pulverizator; Conector pivotant; Racord în T; Racord în Y; Altele
bg-BG: Тип фитинг за градински маркуч: Адаптер; Капачка; Обратен клапан; Конектор; Съединител; Двойна женска връзка; Двойна мъжка връзка; Лакът; Филтърна шайба; Нипел за маркуч; Накрайник за дюза; Тапа; Комплект за бързо свързване; Редуктор; Фитинг за ремонт; Спусък за пръскачка; Въртяща се връзка; Т-разклонител; Y-разклонител; Друго
fr: Type de raccord pour tuyau d’arrosage: Adaptateur; Rond; Clapet anti-retour; Connecteur; Coupleur; Connecteur femelle double; Connecteur mâle double; Coude; Rondelle filtrante; Embout cannelé; Raccord de buse; Prise; Ensemble de connexion rapide; Réducteur; Raccord de réparation; Déclencheur de pulvérisateur; Raccord pivotant; Répartiteur en T; Répartiteur en Y; Autre
pl: Typ przyłącza węża ogrodowego: Adapter; Zaślepka; Zawór zwrotny; Łącznik; Złączka; Łącznik podwójny żeński; Łącznik podwójny męski; Kolanko; Uszczelka filtrująca; Końcówka wężowa; Złącze do dyszy; Wtyk; Zestaw szybkozłączek; Redukcja; Złączka naprawcza; Spust z pistoletem; Złącze obrotowe; Rozdzielacz T; Rozdzielacz Y; Pozostałe
el: Τύπος σύνδεσης λάστιχου κήπου: Αντάπτορας; Τάπα; Βαλβίδα αντεπιστροφής; Σύνδεσμος; Μούφα; Διπλός θηλυκός σύνδεσμος; Διπλός αρσενικός σύνδεσμος; Γωνία; Ροδέλα φίλτρου; Ακροστόμιο ρακόρ; Σύνδεσμος ακροφυσίου; Τάπα; Σετ ταχυσύνδεσης; Μειωτήρας; Σύνδεσμος επισκευής; Σκανδάλη ψεκαστήρα; Περιστροφικός σύνδεσμος; Διακλαδωτής Τ; Διακλαδωτής Y; Άλλο
pt-BR: Tipo de encaixe para mangueira de jardim: Adaptador; Oxford; Válvula de retenção; Conector; Acoplador; Conector fêmea duplo; Conector macho duplo; Cotovelo; Arruela de filtro; Bocal de mangueira; Conector de bocal; Plugue; Conjunto de conexão rápida; Redutor; Emenda de reparo; Gatilho de pulverizador; Conector giratório; Conector em T; Conector em Y; Outro
hu: Kerti tömlő csatlakozójának típusa: Adapter; Sapka; Visszacsapó szelep; Csatlakozó; Kapcsoló; Dupla csatlakozóhüvely; Dupla csatlakozódugó; Könyök; Szűrőalátét; Tömlőcsatlakozó; Fúvókacsatlakozó; Dugó; Gyorscsatlakozó készlet; Reduktor; Javítókészlet; Szórópisztoly; Forgócsatlakozó; T-elosztó; Y-elosztó; Egyéb
de: Typ des Gartenschlauchanschlusses: Adapter; Deckel; Absperrventil; Anschluss; Kupplung; Doppelter weiblicher Stecker; Doppelter männlicher Stecker; Winkelanschluss; Filterwaschanlage; Schlauchanschluss; Düsenanschluss; Stecker; Schnellanschluss-Set; Reduzierstück; Reparaturpassung; Sprühauslöser; Drehverbinder; T-Stück; Y-Stück; Sonstiges
sk-SK: Typ spojky záhradnej hadice: Adaptér; Krytka; Spätný ventil; Konektor; Spojka; Konektor dvojitým vnútorným závitom; Konektor s dvojitým vonkajším závitom; Koleno; Filtračná podložka; Tŕňová hadicová koncovka; Konektor dýzy; Zástrčka; Súprava na rýchle pripojenie; Prechodka; Opravná spojka; Spúšť rozprašovača; Otočný konektor; T rozbočovač; Y rozbočovač; Iné
lt-LT: Sodo žarnos jungties tipas: Adapteris; Dangtelis; Atbulinis vožtuvas; Jungtis; Sujungiklis; Dviguba moteriška jungtis; Dviguba vyriška jungtis; Alkūnė; Filtro ploviklis; Žarnos užsegimas; Purkštuko jungtis; Kištukas; Greito sujungimo rinkinys; Reduktorius; Remonto armatūra; Purkštuvo paleidiklis; Pasukama jungtis; T dalytuvas; Y skirstytuvas; Kita
hr-HR: Vrsta priključka za vrtno crijevo: Adapter; Kapica; Nepovratni ventil; Konektor; Spojnica; Dvostruki ženski priključak; Dvostruki muški priključak; Koljeno; Brtva s filtrom; Zubac crijeva; Priključak mlaznice; Utikač; Komplet brzog priključka; Redukcijski spoj; Spoj za popravak crijeva; Okidač raspršivača; Okretni konektor; T razdjelnik; Y razdjelnik; Ostalo
nb: Type hageslangekobling: Adapter; Lokk; Tilbakeslagsventil; Tilkobling; Kobling; Dobbel huntilkobling; Dobbel hannkobling; Albu; Filtervasker; Slangepigg; Dysekobling; Støpsel; Hurtigkoblingssett; Reduserer; Reparasjonsbeslag; Sprøyteutløser; Svingbar kobling; T-splitter; Y-splitter; Annet
ko: 정원용 호스 연결구 유형: 어댑터; 캡; 체크 밸브; 커넥터; 커플러; 암-암 커넥터; 수-수 커넥터; 엘보형; 필터 워셔; 호스 바브; 노즐 커넥터; 플러그; 퀵 커넥트 세트; 감속기; 리페어 피팅; 스프레이 트리거; 회전식 커넥터; T 스플리터; Y 스플리터; 기타
cs: Typ armatury k zahradní hadici: Adaptér; Koncovka; Zpětný ventil; Konektor; Spojka; Oboustranná spojka (samice-samice); Oboustranná spojka (samec-samec); Koleno; Těsnicí kroužek s filtrem; Hadicový trn; Konektor zavlažovací pistole; Uzávěr; Sada rychlospojek; Redukce; Opravná spojka; Spoušť postřikovače; Otočný konektor; Rozdvojka (tvar písmene T); Rozdvojka (tvar písmene Y); Jiné
tr: Bahçe hortumu bağlantı tipi: Adaptör; Uç kapağı; Çek valf; Bağlayıcı; Kaplin; Çift dişi bağlantı; Çift erkek bağlantı; Dirsek; Filtre rondelası; Hortum bağlantı ucu; Nozul bağlantısı; Kör tapa; Hızlı bağlantı seti; Redüktör; Onarım bağlantısı; Püskürtücü tetik; Döner bağlantı; T ayırıcı; Y ayırıcı; Diğer
nl: Type tuinslangkoppeling: Adapter; Kap; Terugslagkraan; Aansluitstuk; Koppelstuk; Dubbele vrouwelijke connector; Dubbele mannelijke connector; Elleboog; Filterring; Slangnippel; Spuitmondstuk-connector; Plug; Snelkoppelset; Verloopstuk; Reparatiekoppeling; Spuithendel; Draaibare connector; T-stuk; Y-stuk; Overig
it: Tipo di raccordo per tubo da giardino: Adattatore; Punta tonda; Valvola di controllo; Connettore; Giunto; Doppio connettore femmina; Doppio connettore maschio; Raccordo a gomito; Rondella del filtro; Raccordo per tubo flessibile; Connettore dell'ugello; Presa; Set di collegamento rapido; Riduttore; Raccordo per riparazione; Grilletto dell'erogatore; Connettore girevole; Raccordo a T; Raccordo a Y; Altro
da: Haveslangetilslutningstype: Adapter; Kappe; Kontraventil; Forbindelseskomponent; Kobling; Dobbelt hunkontakt; Dobbelt hankontakt; Albue; Filtervasker; Slangemodhager; Dyseforbindelsesled; Prop; Sæt til hurtig tilslutning; Reducer; Reparationsbeslag; Sprøjteudløser; Drejeligt forbindelsesled; T-splitter; Y-splitter; Andet